【裁判字號】    99,審勞小上,3
【裁判日期】    990120
【裁判案由】    給付薪資
【裁判全文】
臺灣臺北地方法院民事裁定           99年度審勞小上字第3號
上  訴  人  甲○○
被上訴人    拓興營造有限公司
法定代理人  乙○○
上列當事人間請求給付薪資事件，上訴人對於中華民國98年12月
日本院臺北簡易庭98年度北勞小字第104 號第一審小額民事判決
提起上訴，本院裁定如下：
    主  文
上訴駁回。
第二審訴訟費用新臺幣壹仟伍佰元由上訴人負擔。
    理  由
一、對於小額訴訟之第一審裁判，得上訴或抗告於管轄之地方法
    院，其審判以合議行之。對於前項第一審裁判之上訴或抗告
    ，非以其違背法令為理由，不得為之。至其上訴狀應記載上
    訴理由，表明下列各款事項：(一)、原判決所違背之法令及其
    具體內容。(二)、依訴訟資料可認為原判決有違背法令之具體
    事實。民事訴訟法第436 條之24、第436 條之25定有明文。
    而所謂判決違背法令，上訴人以原判決有不適用法規或適用
    不當為上訴理由時，其上訴狀或理由書應有具體之指摘，並
    揭示該法規之條項或其內容，若係成文法以外之法則，應揭
    示該法則之旨趣，倘為司法院解釋或本院之判例，則應揭示
    該判解之字號或其內容，如依民事訴訟法第469 條所列各款
    事由提起第三審上訴者，其上訴狀或理由書應揭示合於該條
    款之事實，最高法院67年台上字第2876號判例、70年台上字
    第2027號判例、71年台上字第314 號判例可資參考。是當事
    人於小額訴訟程序提起上訴，如依民事訴訟法第468 條規定
    ，以第一審判決有不適用法規或適用法規不當為理由時，其
    上訴狀或理由書應有具體之指摘，並揭示該法規之條項或其
    內容。若係成文法以外之法則，應揭示該法則之旨趣。倘為
    司法院解釋、或最高法院之判例，則應揭示該判解之字號或
    其內容。如以民事訴訟法第469 條所列各款情形為理由時，
    其上訴狀或理由書，應揭示合於該條款之事實。上訴狀或理
    由書如未依此項方法表明者，即難認為已對第一審判決之違
    背法令有具體之指摘，其上訴自難認為合法。
二、本件上訴人上訴意旨略以：訴外人興松營造股份有限公司會
    計張素琴同時為被告公司之會計，負責被告公司之財務，故
    上訴人之薪資實係被告公司所給付。民國98年4 月17日作成
    之臺北縣政府勞工局處理勞資爭議協調會議記錄中記載被上
    訴人確定積欠上訴人工資，皆可證實上訴人與被上訴人間有
    僱傭關係存在云云。
三、經查，本件上訴人對於小額程序之第一審判決提起上訴，惟
    上訴人並未表明原判決有何其他不適用法規或適用法規不當
    之情形，並揭示該法規之條項或其內容，及合於民事訴訟法
    第469 條所列各款之事實，揆諸首揭說明，其上訴不合法定
    程式，應以裁定駁回其上訴。
四、本件訴訟費用額，依後附計算書確定為如主文第2 項所示金
    額。
五、據上論結，本件上訴為不合法，依民事訴訟法第436 條之32
    第1 項、第2 項、第444 條第1 項前段、第95條、第78條、
    第43 6條之19第1 項，裁定如主文。
中    華    民    國    99    年    1     月    20    日
                  民事第六庭審判長法  官  朱漢寶
                                  法  官  黃柄縉
                                  法  官  劉又菁
計  算  書
項       目              金額（新臺幣）       備註
第二審裁判費             1,500元
合          計           1,500元
以上為正本係照原本作成。
本裁定不得再抗告。
中    華    民    國    99    年    1     月    20    日
                                  書記官  潘惠梅

司法院資訊處製作；財團法人民間司法改革基金會備份。
